【裁判字號】    92,自,408
【裁判日期】    920718
【裁判案由】    違反動產擔保交易法
【裁判全文】
臺灣臺中地方法院刑事判決                          九十二年度自字第四○八號
    自  訴  人  甲○○○有限公司
    代  表  人  陳曉明
    代  理  人  丙○○
    被      告  乙○○
右列被告因違反動產擔保交易法案件，經自訴人提起自訴，本院判決如左：
    主  文
乙○○動產擔保交易之債務人，意圖不法之利益，將標的物遷移，致生損害於債權人
，處拘役肆拾日，如易科罰金，以佰元折算壹日。緩刑貳年。
    事  實
一、乙○○於民國八十九年十二月八日，在臺中市○區○○路二段一五六號六樓，向
    甲○○○有限公司以動產擔保交易附條件買賣之方式，購買車牌號碼ＧＵ七－○
    ○九號光陽重型機車一輛，為動產擔保交易之債務人。雙方約定，由乙○○當場
    繳交頭期款新臺幣（下同）一萬零五百元，剩餘之總價金六萬三千元，則自八十
    九年十二月三十日起至九十年十一月三十日止，共分十二期攤還，於每月三十日
    ，第一期至第六期給付六千五百元，第七期至第十二期給付四千元，且約定該機
    車應置放於臺中縣梧棲鎮○○路○段七一○號之二，在付清價款前，上開機車仍
    屬甲○○○有限公司所有，乙○○僅得依約定占有使用，不得任意遷移、出賣、
    出質、移轉、抵押或為其他處分。詎乙○○竟僅支付二期款項後即未再支付其餘
    款項，並意圖不法之利益，於九十年六、七月某日，將上開機車遷移上址到臺中
    縣梧棲鎮明德醫院附近，使債權人甲○○○有限公司追索無著而受有損害。
二、案經自訴人甲○○○有限公司提起自訴。
    理  由
一、訊據被告乙○○固坦承有於右揭時、地與自訴人甲○○○有限公司簽立前開動產
    擔保交易附條件買賣契約，且僅支付二期款項後即未再支付其餘款項，又於九十
    年六、七月某日，將上開機車遷移上址到臺中縣梧棲鎮明德醫院附近等情不諱，
    有動產擔保交易附條件買賣契約書影本、存證信函影本各一紙在卷足資佐證，足
    見被告此部分自白與事實相符，惟被告矢口否認有不法利益之意圖，辯稱：伊當
    時做板模工，老闆倒了，沒有付伊薪水，伊沒有自訴人電話不知如何處理云云，
    然被告為智慮成熟之成年人，當可詢問自訴人所在地址，豈會因不知自訴人電話
    即不知如何與自訴人聯絡，且參以被告對於分期付款之款項僅支付二期，且於九
    十年六、七月某日，將上開機車遷移上址到臺中縣梧棲鎮明德醫院附近，卻未告
    知自訴人等情觀之，顯見被告確有不法利益之意圖甚明，被告前揭置辯實非可採
    ，本件事證明確，被告犯行已堪認定，應依法論科。
二、核被告乙○○所為，係犯動產擔保交易法第三十八條之罪。爰審酌被告未依約繳
    納分期款項，並將購買之機車遷移他處，致自訴人追索無著受有損害，然於本院
    審理時坦承部分犯行，並已與自訴人達成和解，有和解書一紙在卷可稽，暨其素
    行、犯罪動機、目的、手段平和、犯罪所得等一切情狀，量處如主文所示之刑，
    並諭知易科罰金之折算標準，以資懲儆。末查，被告前未曾受有期徒刑以上刑之
    宣告，有臺灣高等法院被告全國前案紀錄表附卷可稽，又已與自訴人達成和解，
    足見被告經此起訴審判，已知所警惕，信無再犯之虞，本院認所宣告之刑以暫不
    執行為適當，併諭知緩刑二年，以勵自新。
據上論斷，應依刑事訴訟法第三百四十三條、第二百九十九條第一項前段，動產擔保
交易法第三十八條，刑法第十一條前段、第四十一條第一項前段、第七十四條第一款
，罰金罰鍰提高標準條例第一條前段、第二條，判決如主文。
中      華      民      國      九十二      年      七    月    十八    日
                                臺灣臺中地方法院刑事第三庭
                                    審判長法  官  劉  錫  賢
                                          法  官  林  三  元
                                          法  官  黃  裕  仁
右正本證明與原本無異。
如不服本判決，應於送達後十日內向本院提出上訴狀（須附繕本），上訴於臺灣高等
法院臺中分院。
中      華      民      國      九十二      年      七    月    十八    日
                                          書記官
附錄論罪科刑法條
動產擔保交易法第三十八條
動產擔保交易之債務人，意圖不法之利益，教標的物遷移、出賣、出質、移轉、抵押
或為其他處分，致生損害於債權人者，處三年以下有期徒刑、拘役或科或併科六千元
以下之罰金。


司法院資訊處製作；財團法人民間司法改革基金會備份。
